臺灣屏東地方法院刑事判決
111年度交訴字第57號
公  訴  人  臺灣屏東地方檢察署檢察官
被      告  郭俊德




上列被告因公共危險等案件，經檢察官提起公訴（111年度偵緝
字第306號），嗣被告於本院準備程序中就被訴事實為有罪之陳
述，經告知被告簡式審判程序之旨，並聽取檢察官、被告之意見
後，經本院合議庭裁定改由受命法官獨任依簡式審判程序審理，
並判決如下：
    主  文
郭俊德犯駕駛動力交通工具發生交通事故，致人傷害而逃逸罪，
累犯，處有期徒刑壹年。
郭俊德其餘被訴部分公訴不受理。   
    事  實
一、郭俊德未考領有普通重型機車駕駛執照，其於民國110年9月
    18日16時18分許，騎乘車牌號碼000-0000號普通重型機車沿
    屏東縣屏東市林森路由西往東方向行駛，行經林森路與民權
    路無號誌交岔路口時，本應注意車前狀況，並隨時採取必要
    之安全措施，而依當時天候晴、柏油路面乾燥、無缺陷、無
    障礙物、視距良好，並無不能注意之情事，竟疏未注意車前
    狀況即貿然通過路口，適有蔡水吉騎乘電動自行車搭載王金
    葉沿民權路由南往北方向逆向行駛至上開路口，兩車因而發
    生碰撞，蔡水吉、王金葉均因此人車倒地，蔡水吉並受有頭
    部部位鈍傷、左側肩膀挫傷、左側手部挫傷併第一指關節閉
    鎖性脫臼、左側膝部挫傷等傷害，王金葉受有左手腕鈍挫傷
    、左膝鈍挫傷等傷害（過失傷害部分業經撤回告訴，詳後述
    之）。詎郭俊德明知其駕駛車輛肇事致人受傷，竟基於肇事
    逃逸之犯意，未報警處理或留在現場採取必要之救護措施或
    呼叫救護車，即逕自駕車逃逸。嗣警方接獲報案到場處理，
    始循線查悉上情。
二、案經蔡水吉、王金葉訴由屏東縣政府警察局屏東分局報告臺
    灣屏東地方檢察署檢察官偵查後起訴。　　
    理  由
一、被告郭俊德（下稱被告）所犯非為死刑、無期徒刑、最輕本
    刑為3年以上有期徒刑之罪或高等法院管轄之第一審案件，
    而於準備程序進行中，被告先就前揭被訴事實為有罪之陳述
    （見本院卷第80頁），經法官告知簡式審判程序之旨，並聽
    取當事人之意見後，合議庭裁定由受命法官獨任進行簡式審
    判程序，是本案之證據調查，依刑事訴訟法第273條之2規定
    ，不受同法第159條第1項、第161條之2、第161條之3、第16
    3條之1及第164條至第170條規定之限制，合先敘明。
二、上開犯罪事實，業據被告於偵查、本院審理中均坦承不諱（
    見偵緝卷第36、66頁，本院卷第80、88、91至93頁），核與
    證人蔡水吉、王金葉於警詢及偵訊中之證詞均大致相符（見
    警卷第13至24頁，偵卷第37至38頁），復有道路交通事故現
    場圖、道路交通事故調查報告表（一）（二）、屏基醫療財
    團法人屏東基督教醫院診斷證明書、車輛詳細資料報表、證
    號查詢機車駕駛人資料及蒐證照片等件在卷可稽（見警卷第
    25至29、51至57、63至85頁），足認被告前開任意性自白與
    事實相符，堪以採信。綜上，本案事證明確，被告所為前開
    肇事致人傷害逃逸犯行堪以認定，應予依法論科。
三、論罪科刑：　
 ㈠核被告所為，係犯刑法第185條之4第1項前段之駕駛動力交通
   工具發生交通事故致人傷害而逃逸罪。
 ㈡被告前因公共危險案件，經本院以107年度交易字第20號判決
   判處有期徒刑8月，復經上訴後，經臺灣高等法院高雄分院以
   107年度交上易字第88號駁回上訴確定，嗣於108年4月9日執
   行完畢出監等情，業據臺灣屏東地方檢察署檢察官主張明確
   且於本院審理中訊問被告確認無誤，並提出刑案資料查註紀
   錄表為證，復有臺灣高等法院被告前案紀錄表附卷可參（見
   本院卷第120頁）。是被告於受有期徒刑執行完畢後，5年內
   故意再犯本案有期徒刑以上之罪，自構成累犯。參酌司法院
   大法官釋字第775號解釋意旨，本院審酌被告曾因同罪質之公
   共危險案件經徒刑執行完畢後，理應產生警惕作用，往後能
   因此自我控管，不再觸犯有期徒刑以上之罪，然卻故意再犯
   本案同罪質之罪，足見前案之徒刑執行無成效，被告對於刑
   罰之反應力顯然薄弱。本院斟酌上情，認本案應依刑法第47
   條第1項之規定加重其刑。　
 ㈢爰審酌被告因前揭所述之過失行為，致生本件車禍，導致告訴
   人蔡水吉、王金葉受有前述傷害，且於肇事後駕車逃逸而可
   能造成損害範圍擴大，是其所為實值非難，兼衡被告本案已
   是第2次為肇事逃逸犯行，此有前揭臺灣高等法院被告前案紀
   錄表附卷可參（見本院卷第117頁），暨被告之犯罪動機、手
   段、情節、所生危害程度，告訴人2人亦有前揭所述之過失及
   其等所受傷勢情形，被告於本院審理時業與告訴人達成和解
   ，有本院111年交附民字第188號和解筆錄1份（見本院卷第10
   9頁）在卷可稽，兼衡被告坦承犯行之犯後態度及其自述高中
   肄業之智識程度、無業、已婚無子女之家庭生活狀況（見本
   院卷第93頁）等一切情狀，量處如主文所示之刑。至檢察官
   雖求處有期徒刑1年4月，然本院認為依前述量刑事由觀之，
   主文所示之宣告刑已可收懲戒之效，且與被告之罪責相當，
   是檢察官前揭求刑略嫌過重，附此敘明。
四、公訴不受理部分：
  ㈠公訴意旨另略以：被告於犯罪事實所載之時、地無照騎乘車
    牌號碼000-0000號普通重型機車沿屏東縣屏東市林森路由西
    往東方向行駛，行經林森路與民權路無號誌交岔路口時，本
    應注意車前狀況，並隨時採取必要之安全措施，而依當時天
    候晴、柏油路面乾燥、無缺陷、無障礙物、視距良好，並無
    不能注意之情事，竟疏未注意車前狀況即貿然通過路口，適
    有告訴人蔡水吉騎乘電動自行車搭載告訴人王金葉沿民權路
    由南往北方向逆向行駛至上開路口，兩車因而發生碰撞，告
    訴人蔡水吉因此受有頭部部位鈍傷、左側肩膀挫傷、左側手
    部挫傷併第一指關節閉鎖性脫臼、左側膝部挫傷等傷害，告
    訴人王金葉受有左手腕鈍挫傷、左膝鈍挫傷等傷害，因認被
    告此部分涉犯道路交通管理處罰條例第86條第1 項、刑法第
    284 條前段之無駕駛執照駕車因過失致人受傷罪嫌。
　㈡按告訴乃論之罪，告訴人於第一審辯論終結前得撤回其告訴
    ；告訴經撤回者，法院應諭知不受理之判決，刑事訴訟法第
    238條第1項、第303條第3款分別定有明文。
  ㈢經查，本件告訴人告訴被告過失傷害部分，公訴意旨認被告
    所為係犯道路交通管理處罰條例第86條第1項、刑法第284條
    前段之無駕駛執照駕車因過失致人受傷罪嫌，惟刑法第284
    條前段之過失傷害罪依同法第287條前段之規定，須告訴乃
    論。茲因被告與告訴人2人於本院審理時均達成和解，告訴
    人2人並均具狀撤回本件告訴等情，有本院111年度交附民字
    第188號和解筆錄及刑事撤回告訴狀等件在卷可稽（見本院
    卷第109至113頁)。揆諸上開法條規定，就被告被訴過失傷
    害犯行部分，為諭知不受理之判決。　
據上論斷，應依刑事訴訟法第273條之1第1項、第299條第1項前
段、第303條第3款，判決如主文。　　　　  　  　　　
本案經檢察官魏豪勇提起公訴，檢察官王雪鴻到庭執行職務。
中　　華　　民　　國　　111 　年　　8 　　月　　30　　日
                  刑事第三庭    法  官  張瑞德
以上正本證明與原本無異。
如不服本判決應於收受判決後20日內向本院提出上訴書狀，並應
敘述具體理由；其未敘述上訴理由者，應於上訴期間屆滿後20日
內向本院補提理由書（均須按他造當事人之人數附繕本）「切勿
逕送上級法院」。
中　　華　　民　　國　　111 　年　　8 　　月　　31　　日
                                書記官  李佩玲
　　　　　　　　　　　　　　　　
附錄本案論罪科刑法條全文：
刑法第185條之4
駕駛動力交通工具發生交通事故，致人傷害而逃逸者，處6月以
上5年以下有期徒刑；致人於死或重傷而逃逸者，處1年以上7年
以下有期徒刑。
犯前項之罪，駕駛人於發生交通事故致人死傷係無過失者，減輕
或免除其刑。